臺灣板橋地方法院刑事判決　　　　　　　99年度易字第3651號
公　訴　人　臺灣板橋地方法院檢察署檢察官
被　　　告　黃偉國
上列被告因違反毒品危害防制條例案件，經檢察官提起公訴（99
年度毒偵字第8403號），經本院裁定進行簡式審判程序，判決如
下：
    主  文
黃偉國施用第二級毒品，處有期徒刑陸月，如易科罰金，以新臺
幣壹仟元折算壹日。
    事  實
一、黃偉國前（一）於民國92年間因施用毒品案件，經依本院92
    年度毒聲字第486 號刑事裁定送觀察、勒戒後，認無繼續施
    用毒品之傾向，於92年3 月7 日釋放出所，並由臺灣板橋地
    方法院檢察署檢察官以92年度毒偵字第739 號為不起訴處分
    確定。（二）又於上揭觀察勒戒執行完畢釋放後5 年內之93
    年間再因連續施用第二級毒品案件，經本院於94年2 月25日
    以94年度簡字第754 號刑事判決判處有期徒刑4 月，於94年
    3 月29日確定，並於94年6 月1 日易科罰金執行完畢。（三
    ）復於上揭觀察勒戒執行完畢釋放後5 年內之94年間因連續
    施用第二級毒品案件，經本院於95年1 月27日以94年度訴字
    第3123號刑事判決判處有期徒刑6 月，於95年2 月20日確定
    。（四）復於93年間因違反槍砲彈藥刀械管制條例，經本院
    於94年6 月16日以94年度訴字第611 號刑事判決判處有期徒
    刑1 年2 月，於95年3 月1 日確定。（五）再於94年間因轉
    讓第二級毒品案件，經本院於94年11月11日以94年度訴字第
    1876號刑事判決判處有期徒刑10月，於94年12月9 日確定。
    （六）另於95年間因違反槍砲彈藥刀械管制條例案件，經本
    院於95年5 月22日以95年度訴字第1024號刑事判決判處有期
    徒刑3 年2 月，經上訴臺灣高等法院，由臺灣高等法院於95
    年8 月8 日以95年度上訴字第2519號刑事判決撤銷原判，判
    處有期徒刑3 年2 月併科罰金刑，於95年9 月4 日確定。（
    七）另於95年間因妨害性自主案件，經本院於95年6 月30日
    以95年度訴字第1047號刑事判決判處有期徒刑4 月，於95年
    7 月31日確定。上揭（二）、（三）、（四）、（五）、（
    七）所示罪刑，後經本院於96年8 月27日以96年度聲減字第
    5684號刑事裁定各減其宣告刑二分之一，並就減刑後之（二
    ）、（四）、（五）罪刑定應執行有期徒刑1 年1 月，減刑
    後之（三）、（七）罪刑與不應減刑之（六）罪刑定應執行
    有期徒刑3 年6 月確定，經入監接續執行，於98年7 月7 日
    經臺灣高等法院以98年度聲字第1988號刑事裁定假釋並交付
    保護管束，至98年7 月21日縮短刑期假釋出監。詎其仍不知
    警惕，於99年11月28日保護管束期滿前之假釋期間，復基於
    施用第二級毒品甲基安非他命之犯意，於99年9 月29日上午
    某時，在（改制前）臺北縣三重市○○○路某友人家中，以
    將甲基安非他命置入玻璃球內用火燒烤吸食其煙霧之方式，
    施用甲基安非他命1 次，嗣因其為臺灣板橋地方法院檢察署
    受保護管束人，於99年10月1 日經臺灣板橋地方法院檢察署
    觀護人採集其尿液檢體送驗後，結果呈甲基安非他命、安非
    他命陽性反應，始悉上情。
二、案經臺灣板橋地方法院檢察署檢察官自動檢舉偵查起訴。
    理  由
一、本件被告黃偉國所犯係死刑、無期徒刑、最輕本刑為三年以
    上有期徒刑以外之罪，其於準備程序中就被訴事實為有罪之
    陳述，經本院告知簡式審判程序之旨，並聽取公訴人、被告
    之意見後，經本院依刑事訴訟法第273 條之1 第1 項規定裁
    定進行簡式審判程序，合先敘明。
二、認定犯罪事實所憑證據及理由
（一）上揭施用第二級毒品犯行之事實，業據被告黃偉國於本院
      準備程序及審理時均坦承不諱（見本院100 年2 月25日準
      備程序筆錄第2 頁、同日簡式審判筆錄第2 至4 頁）。
（二）被告於99年10月1 日下午2 時1 分許經臺灣板橋地方法院
      檢察署觀護人予以採集其尿液檢體（尿液檢體編號為0000
      00000 號），經送臺灣尖端先進生技醫藥股份有限公司以
      酵素免疫分析法初步檢驗，再以氣相層析質譜儀法確認檢
      驗後，確呈安非他命類（安非他命、甲基安非他命）陽性
      反應一節，有臺灣板橋地方法院檢察署受保護管束人（被
      告）尿液檢體監管紀錄表、臺灣尖端先進生技醫藥股份有
      限公司濫用藥物檢驗報告（報告日期：99年10月13日）各
      1 份在卷可稽（見99年度毒偵字第8403號卷第3 、4 頁）
      。
（三）按「尿液毒品檢驗…若能使用先進之氣相層析質譜儀分析
      法確認，則可完全排除偽陽性之干擾，為目前最具公信力
      的檢驗方法。」等語，有法務部調查局第六處87年9 月29
      日（87）發技（一）字第87074574號函附卷為憑，足見前
      揭臺灣尖端先進生技醫藥股份有限公司所使用之檢驗方法
      已可完全排除毒品偽陽性之干擾，其檢驗結果堪以採信；
      而「甲基安非他命經口服投與後約百分之70於24小時內自
      尿液中排出，約百分之90於96小時內自尿液中排出，甲基
      安非他命之檢出與其投與方式、投與量、個人體質、採尿
      時間及檢測儀器之精密度等諸多因素有關，惟依上述資料
      推斷，最長可能不會超過4 日」等情，此有行政院衛生署
      藥物食品檢驗局（81）藥檢壹字第001156號函1 紙附卷可
      憑。
（四）綜上所述，被告之尿液經以氣相層析質譜儀分析法檢驗，
      既呈安非他命類（安非他命、甲基安非他命）陽性反應，
      佐以上函示，顯見被告於本院審理時所坦承其於上揭事實
      欄一所述之時、地及施用方式，施用甲基安非他命一節，
      應與事實相符而值採信。
（五）按毒品危害防制條例於92年7 月9 日修正公布，自93年1 
      月9 日施行，其中第20條、第23條將施用毒品之刑事處遇
      程序，區分為「初犯」及「五年內再犯」、「五年後再犯
      」。依其立法理由之說明：「初犯」，經觀察、勒戒或強
      制戒治後，應為不起訴處分或不付審理之裁定；經觀察、
      勒戒或強制戒治執行完畢釋放後，「五年內再犯」者，因
      其再犯率甚高，原實施之觀察、勒戒及強制戒治既已無法
      收其實效，爰依法追訴或裁定交付審理。至於經觀察、勒
      戒或強制戒治執行完畢釋放後，「五年後再犯」者，前所
      實施之觀察、勒戒或強制戒治已足以遮斷其施用毒品之毒
      癮，為期自新及協助其斷除毒癮，仍適用「初犯」規定，
      先經觀察、勒戒或強制戒治之程序。從而依修正後之規定
      ，僅限於「初犯」及「五年後再犯」二種情形，始應先經
      觀察、勒戒或強制戒治程序。倘被告於五年內已再犯，經
      依法追訴處罰，縱其第三次（或第三次以上）再度施用毒
      品之時間，在初犯經觀察、勒戒或強制戒治執行完畢釋放
      五年以後，已不合於「五年後再犯」之規定，且因已於「
      五年內再犯」，顯見其再犯率甚高，原實施觀察、勒戒或
      強制戒治，已無法收其實效，即應依該條例第10條處罰（
      最高法院95年度第7 次刑事庭會議決議要旨參照）。查以
      ，被告於92年3 月7 日觀察、勒戒執行完畢釋放（初犯）
      ，於執行完畢釋放後5 年內，再犯上揭事實欄一、（二）
      、（三）施用毒品罪等情，有臺灣高等法院被告前案紀錄
      表1 份在卷可稽，被告於初犯經觀察勒戒執行完畢釋放5
      年以內，為2 、3 犯，依上開說明，本案再犯已非毒品危
      害防制條例第23條第2 項規定之「5 年後再犯」類型，應
      依法訴追處罰。綜上所述，本案事證明確，被告犯行洵堪
      認定，應予依法論科。
三、論罪科刑
（一）罪名：查甲基安非他命屬毒品危害防制條例第2 條第2 項
      第2 款所規定之第二級毒品，是核被告於上揭時、地施用
      甲基安非他命之行為，係犯毒品危害防制條例第10條第2
      項施用第二級毒品罪。
（二）吸收關係：被告上揭為施用而持有第二級毒品之低度行為
      ，為施用第二級毒品之高度行為所吸收，不另論罪。
（三）量刑：爰審酌被告前已因3 次施用毒品犯行經觀察、勒戒
      、強制戒治及受刑罰制裁處遇之程序，本應知所惕勵，卻
      仍漠視法令禁制再犯本罪，顯未知所戒慎，惟衡其施用毒
      品所生危害，實以自戕身心健康為主，對於他人生命、身
      體、財產等法益，尚無明顯而重大之實害，暨其犯罪後坦
      認犯行之態度等一切情狀，論處如主文所示之刑，並諭知
      易科罰金折算標準，以示懲儆。
（四）沒收：本件未扣案之供被告施用毒品犯行所用之玻璃球器
      具，已經被告丟棄，業據被告於本院審理時所供明（見本
      院100 年2 月25日簡式審判筆錄第3 頁），爰不為宣告沒
      收之諭知，附此敘明。
四、公訴人於本院100 年2 月25日準備程序當庭更正原起訴書所
    載被告施用第二級毒品之時間、地點及施用方式如同事實欄
    一項下所載，並此敘明（見本院100 年2 月25日準備程序筆
    錄第2 頁）。
據上論斷，應依刑事訴訟法第273 條之1 第1 項、第299 條第1
項前段、第284 條之1 ，毒品危害防制條例第10條第2 項，刑法
第11條、第41條第1 項前段，判決如主文。
本案經檢察官洪松標到庭執行職務。
中    華    民    國     100    年    3    月    4    日
                  刑事第二十一庭    法  官  方鴻愷
以上正本證明與原本無異。
如不服本判決應於收受判決後10日內向本院提出上訴書狀，並應
敘述具體理由。其未敘述上訴理由者，應於上訴期間屆滿後20日
內向本院補提理由書（均須按他造當事人之人數附繕本）「切勿
逕送上級法院」。
                                    書記官  江怡萱
中    華    民    國   100    年    3     月    7     日
附錄本案論罪科刑法條全文：
毒品危害防制條例第10條
施用第一級毒品者，處6 月以上5 年以下有期徒刑。
施用第二級毒品者，處3 年以下有期徒刑。